【裁判字號】    89,訴,243
【裁判日期】    890509
【裁判案由】    妨害自由等
【裁判全文】
臺灣桃園地方法院刑事判決                          八十九年度訴字第二四三號
    公  訴  人  臺灣桃園地方法院檢察署檢察官
    被      告  甲○○
    選任辯護人  乙○○
右列被告因妨害自由等案件，經檢察官提起公訴（八十九年度偵字第三八四號），本
院判決如左：
        主  文
甲○○共同以非法方法，剝奪人之行動自由，處有期徒刑參月。
        事  實
一、甲○○於民國八十八年九月十二日下午，至其工作之地點桃園縣楊梅鎮○○路三
    ○○號「源正有限公司」之工廠，因對其同事丙○○於前晚與同事邱雲淦、葉明
    華等人在公司內喝酒時曾辱罵其妻一事，心生不滿，且要求當時正在工廠值班之
    丙○○代為尋找邱雲酒、葉明華未果，竟憤而夥同姓名年籍均不詳之成年男子四
    人基於犯意之聯絡，於同日下午七時許，至前開工廠內，由該四名姓名年籍均不
    詳之成年男子分持西瓜刀、鐵棍架住丙○○脖子之非法方法，將丙○○強行帶至
    工廠門口後，共同將丙○○強押上車，且由該四名男子將丙○○載至新竹縣湖口
    鄉湖鏡村郊區一帶，剝奪丙○○之行動自由，並由該四名男子出手以拳及鐵棍毆
    打丙○○，致丙○○受有頭部外傷合併右眼窩瘀血、右膝擦傷及全身多處瘀傷等
    傷害後，始讓丙○○自由離去。
二、案經被害人丙○○訴由桃園縣警察局楊梅分局報請台灣桃園地方法院檢察署檢察
    官偵查起訴。
        主  文
一、訊據被告甲○○矢口否認有為右揭妨害自由及傷害之犯行，辯稱：伊雖有在場看
    見丙○○被人押走，惟伊並不認識該四名男子。伊於當日晚上六時去公司時，就
    有看到那四名男子在工廠圍牆邊，他們都在車上，當伊經過時，其中一年輕人問
    伊丙○○是否在這邊上班？晚上有無值班？伊說他有在此上班，晚上不曉得有無
    值班，伊說完就進入工廠撿垃圾，之後伊就去找丙○○，要他代為聯絡葉明華及
    邱雲淦，但未聯絡到，伊就出工廠，看到那群年輕人進去，伊以為他們是丙○○
    的朋友，伊之後看到他們以西瓜刀架住丙○○的脖子，因對方有刀子，伊不敢制
    止，警衛有跑出來，問伊對方是誰，伊說不知道，後來警衛報警，伊就先離去云
    云，惟查，右揭事實業據被害人丙○○指陳：當時被告要伊找葉明華、邱雲淦出
    來，他當時很生氣，因前一晚邱雲淦有與他發生口角，但是伊並不知道被告找他
    們出來要做什麼，伊聯絡不到他們，被告就走到工廠門口，伊看到他與一群人在
    門口講話，過一會兒，那些年輕人就拿西瓜刀、鐵棍進公司，將伊架到工廠門口
    後強押伊上車，伊坐在後座，車子開到湖口湖鏡村偏避處，他們拉伊下車，以棍
    子打伊，以腳踢伊，之後就將伊丟在原地離去等語，核與証人即工廠之警衛王雙
    有於警訊、偵查及本院審理時証稱：那四個年輕人在工廠外有與被告講話，講了
    約半個小時，內容伊沒有聽到，後來那四個年輕來一進工廠就直接去找丙○○，
    將丙○○押到門口，被告當時還站在門口看，伊看到丙○○被那四個年輕人押上
    車子、証人即被告之同事丁○○証述：伊當日釣魚回來剛好經過工廠，看到被告
    站在門口，伊問他在此幹麼？他說他在等人，不久就看到丙○○遭四、五個人持
    西瓜刀架在他脖子上並強行推到門口，且被推入一部吉普車後座，伊上前問他們
    是怎麼回事，他們說不關我的事，就把伊推開，並開車離去，伊就通知警衛報警
    等語相符，並有怡仁綜合醫院開具之診斷證明書乙紙附卷可稽。是被告所辯，顯
    係卸責之詞，不足採信，故本件事証明確，被告犯行洵堪認定。
二、核被告之所為，係犯刑法第二百七十七條第一項之傷害罪及同法第三百零二條第
    一項之妨害自由罪。被告與上開四名姓名年籍不詳之成年男子間，就上述二罪，
    顯有犯意聯絡及行為分擔之事實，為共同正犯。被告所犯前開二罪間，有方法結
    果之牽連關係，為牽連犯，應依刑法第五十五條之規定，從較重之妨害自由罪處
    斷。爰審酌被告犯罪之動機、目的、手段、與被害人關係、被害人所受之傷勢、
    被告所生危害及犯罪後之態度等一切情狀，量處如主文所示之刑，以資懲儆。
據上論斷，應依刑事訴訟法第二百九十九條第一項前段，刑法二十八條、第三百零二
條第一項、第二百七十七條第一項、第五十五條、罰金罰鍰提高標準條例第一條前段
，判決如主文。
本案經檢察官陳志全到庭執行職務。
中      華      民      國      八十九    年      五     月      九     日
                                臺灣桃園地方法院刑事第一庭
                                    法  官  林  恆  吉
右正本證明與原本無異。
如不服本判決，應於判決送達後十日內向本院提出上訴狀( 應附繕本 )，上訴於
臺灣高等法院。
          書記官  楊  文  雄
中        華        民        國   八十九   年   五      月     十八    日
附論罪科刑依據之法條：
刑法第三百零二條第一項、第二百七十七條第一項
刑法第三百零二條
私行拘禁或以其他非法方法，剝奪人之行動自由者，處五年以下有期徒刑、拘役或三
百元以下罰金。
因而致人於死者，處無期徒刑或七年以上有期徒刑，致重傷者，處三年以上十年以下
有期徒刑。
第一項之未遂犯罰之。
刑法第二百七十七條
傷害人之身體或健康者，處三年以下有期徒刑，拘役或一千元以下罰金。
犯前項之罪，因而致人於死者，處無期徒或七年以上有期徒刑，致重傷者，處三年以
上、十年以下有期徒刑。


司法院資訊處製作；財團法人民間司法改革基金會備份。
